# 关于自产产品销售给施工方能否确认收入的探讨

提问人：流波将月去 时间：2023-07-13 09:52:42
背景：
1 、甲公司系一家生产路基材料的企业，目前处于建设期状态，通过招标A公司成为施工总承包的中标人。
2 、在建设过程中，甲公司的第一条生产线成功进行了调试生产，甲公司与A公司进行了业务洽谈，生产一批约 100 万元的路基材料产品销售给A公司，用于A公司建设甲公司的厂区道路材料。
问题：
这种模式下，甲公司自产的产品销售给A公司，是属于正产的销售，还是属于“甲供材”，发出并合格验收的产品是作为营业收入确认，还是作为总投资计入在建工程？

回答人：chenyiwei
因为明确“生产一批约 100 万元的路基材料产品销售给A公司，用于A公司建设甲公司的厂区道路材料”，即限定用途为本企业自身的工程项目，因此该批材料的控制权，以及所有权上的主要风险和报酬，均未转移，不满足确认收入的条件。甲公司应将生产该批 100 万元路基材料产品的实际成本从“在建工程——生产线”中转出，转入“在建工程——厂区道路”的成本。